---
title: "Exercise 6"
author: "문지원"
date: '2021 4 28 '
output: html_document
---
# 시각화 연습문제 [심화]

### 1. mpg 데이터의 cty(도시 연비)와 hwy(고속도로 연비) 간에 어떤 관계가 있는지 알아보려고 합니다. x축은 cty, y축은 hwy로 된 산점도를 만들어 보세요.
```{r }
library(dplyr)
library(ggplot2)
mpg
ggplot(data= mpg, aes(x=cty, y=hwy))+
   geom_point(col="blue")
```

### 2. 미국 지역별 인구통계 정보를 담은 ggplot2 패키지의 midwest 데이터를 이용해서 전체 인구와 아시아인 인구 간에 어떤 관계가 있는지 알아보려고 합니다. x축은 poptotal(전체 인구), y축은 popasian(아시아인 인구)으로 된 산점도를 만들어 보세요. 전체 인구는 50만 명 이하, 아시아인 인구는 1만 명 이하인 지역만 산점도에 표시되게 설정하세요.
```{r}
midwest
ggplot(data= midwest, aes(x= poptotal, y= popasian)) +
   geom_point(col='blue') +
   xlim(0, 500000) +
   ylim(0, 10000)
```

### 3. 어떤 회사에서 생산한 "suv" 차종의 도시 연비가 높은지 알아보려고 합니다. "suv" 차종을 대상으로 평균 cty(도시 연비)가 가장 높은 회사 다섯 곳을 막대 그래프로 표현해 보세요. 막대는 연비가 높은 순으로 정렬하세요. 
```{r}
suv_cty <- mpg %>% 
   filter(class== 'suv') %>% 
   group_by(manufacturer) %>% 
   summarize(mean_cty=mean(cty)) %>% 
   arrange(desc(mean_cty)) %>% 
   head()
ggplot(data= suv_cty, aes(reorder(manufacturer, -mean_cty), y= mean_cty)) +
   geom_bar(stat='identity', aes(fill= manufacturer)) +
   labs(x= 'manufacturer',
        y= 'mean_cty',
        title= '회사별 SUV의 도시 연비'
        )
```

### 4. 자동차 중에서 어떤 class(자동차 종류)가 가장 많은지 알아보려고 합니다. 자동차 종류별 빈도를 표현한 막대 그래프를 만들어 보세요.
```{r}
ggplot(data= mpg, aes(x= class)) +
   geom_bar(aes(fill= class)) +
   labs(x= 'class',
       y= 'number',
       title= '자동차 종류별 빈도')
```

### 5. economics 데이터를 이용해서 psavert(개인 저축률)가 시간에 따라서 어떻게 변해왔는지 알아보려고 합니다. 시간에 따른 개인 저축률의 변화를 나타낸 시계열 그래프를 만들어 보세요.
```{r}
ggplot(data= economics, aes(x= date, y= psavert)) +
   geom_line(color="blue") +
   ggtitle('Time Series Graph, Personal Saving Rate')
```

### 6. class(자동차 종류)가 "compact", "subcompact", "suv"인 자동차의 cty(도시 연비)가 어떻게 다른지 비교해보려고 합니다. 세 차종의 cty를 나타낸 상자 그림을 만들어보세요.
```{r}
mpg_c <- mpg %>% 
   filter(class %in% c('compact', 'subcompact', 'suv'))
ggplot(data= mpg_c, aes(x= class, y= cty)) +
   geom_boxplot(color=c('red', 'green', 'blue'))
```

### 7. Diamonds 데이터 셋을 이용하여 다음 문제를 해결하세요. 단, 컬러, 제목, x축, y축 등 그래프를 예쁘게 작성하세요.
1) cut의 돗수를 보여주는 그래프를 작성하세요.
```{r}
ggplot(data= diamonds, aes(x= cut)) +
   geom_bar(aes(fill= cut))+
   scale_fill_brewer(palette = "Blues") +
   labs(x= 'no. of diamonds',
        y= 'cut quality',
        title = "Cut Quality에 따른 Diamonds 개수")
```

(2) cut에 따른 가격의 변화를 보여주는 그래프를 작성하세요.
```{r}
m_price<- diamonds %>% 
   group_by(cut) %>%
   summarize(mean_price=mean(price))
m_price
ggplot(data= m_price, aes(x= cut, y= mean_price)) +
   geom_bar(stat = 'identity', aes(fill=cut)) +
   scale_fill_brewer(palette = "Spectral") +
   labs(x= 'cut quality',
        y= 'price', 
        title= "Cut Quality에 따른 가격 변화")
```

3) cut과 color에 따른 가격의 변화를 보여주는 그래프를 작성하세요.
```{r}
m.price<- diamonds %>% 
   group_by(cut, color) %>%
   summarize(mean.price=mean(price))
m.price
ggplot(data= m.price, aes(x= cut, y= mean.price)) +
   geom_bar(stat = 'identity', aes(fill=color), position= 'dodge') +
   scale_fill_brewer(palette = "Spectral") +
   labs(x= 'cut quality',
        y= 'mean price', 
        title= "Cut Quality와 Color에 따른 가격 변화")
```

